臺灣彰化地方法院刑事判決　　　　　　　96年度交訴字第58號
公　訴　人　臺灣彰化地方法院檢察署檢察官
被　　　告　甲○○
上列被告因業務過失致死案件，經檢察官提起公訴（96年度偵字
第1558號），被告於準備程序為有罪之陳述，經本院合議庭裁定
本件由受命法官獨任進行簡式審判程序，判決如下：
    主  文
甲○○從事業務之人，因業務上之過失致人於死，處有期徒刑肆
月，如易科罰金，以新臺幣壹仟元折算壹日。緩刑貳年，並向公
庫支付新臺幣參萬元。
    事  實
一、甲○○任職於統嶺實業有限公司（下稱統嶺公司）擔任送貨
    司機，為從事駕駛業務之人，於民國96年1月2日16時10分許
    ，駕駛車牌號碼M3-4771號自小貨車，沿彰化縣和美鎮○○
    路由南向北行駛於內側車道上，於行經上開線東路與彰新路
    3段之交岔路口時，本應注意駕車時應遵守行車速率限制，
    並注意車前狀況，隨時採取必要之安全措施，而當時天候為
    晴、路面乾燥、無缺陷，而依當時情形，並無不能注意之情
    事，詎甲○○竟以約60公里之速度超速行駛，復未注意車前
    狀況，適柯淑敏騎乘車牌號碼為TMP-531號之輕型機車沿彰
    化縣和美鎮○○路○段由西向東行駛至上開交岔路口，亦疏
    未遵守燈光號誌指示而闖越紅燈行駛，以致甲○○見狀煞車
    不及，其所駕駛之自小貨車右前方撞擊機車後，柯淑敏當場
    人車倒地，因而受有顱腦損傷當場死亡。甲○○肇事後犯罪
    未發覺前，當場向員警承認為肇事人，自首而接受裁判。
二、案經柯淑敏之夫乙○○訴由彰化縣警察局和美分局報請臺灣
    彰化地方法院檢察署檢察官及檢察官相驗後自動檢舉偵查起
    訴。
    理  由
一、本件被告甲○○所犯係死刑、無期徒刑、最輕本刑為3年以
    上有期徒刑以外之罪，其於準備程序就前揭被訴事實為有罪
    之陳述，經受命法官告知簡式審判程序之旨，並聽取被告與
    公訴人之意見後，本院認無不得或不宜改依簡式審判程序進
    行之處，爰依刑事訴訟法第273條之1第1項規定，裁定本件
    由受命法官獨任進行簡式審判程序。
二、上揭犯罪事實，業據被告甲○○於本院審理時坦承不諱，核
    與證人乙○○、王寶玉、林添勝、楊義鴻於警訊中及王寶玉
    、林添勝、楊義鴻於偵訊中證述之情節相符，並有道路交通
    事故現場圖、道路交通事故調查報告表（一）、（二）、現
    場照片、秀傳紀念醫院出具之法醫參考病歷摘要各1份附卷
    可稽。而被害人柯淑敏因本件車禍受有如事實欄所示傷害，
    送醫不治死亡，亦經臺灣彰化地方法院檢察署檢察官督同檢
    驗員相驗無訛，並製有勘驗筆錄、相驗屍體證明書、法醫檢
    驗報告書各1份在卷足憑。按汽車之行車速度，應依標誌規
    定；又汽車行駛時，駕駛人應注意車前狀況，並隨時採取必
    要之安全措施，道路交通安全規則第93條第1項第1款、第94
    條第3項分別訂有明文。被告行車速率超過該地速限規定乙
    節，並據證人楊義鴻、林添勝於偵查中具結證述明確。被害
    人雖闖越紅燈，然被告車速過快，致無法即時剎停，被告之
    駕駛行為顯有過失，可堪認定。依前揭道路交通事故調查報
    告表所示當時天候為晴、路面乾燥、無缺陷，而依當時情形
    ，並無不能注意之情事。又被害人之死亡係因本件車禍撞擊
    所致，是被告之過失行為，與被害人之死亡結果間，亦具有
    相當因果關係。綜上，本案事證明確，被告犯行堪以認定，
    應予依法論科。
三、按刑法上所謂業務，係指個人基於其社會地位繼續反覆所執
    行之事務（最高法院71年臺上字第1550號判例意旨參照）。
    被告於本案車禍發生時，係在統嶺公司擔任送貨司機為業，
    則被告自屬以駕駛為其主要業務，為從事業務之人。核被告
    所為，係犯刑法第276條第2項之業務過失致死罪。又被告肇
    事後，在未被有偵查犯罪職權之機關或公務員發覺前，即向
    據報前來處理之警員承認其為肇事者而自首，進而接受裁判
    ，此有道路交通事故肇事人自首情形紀錄表1紙在卷可考，
    其自首而接受裁判，爰依刑法第62條前段規定減輕其刑。爰
    審酌被告之過失程度，造成被害人死亡之危害，肇事後能負
    起責任，與被害人家屬達成民事和解賠償，有彰化縣伸港鄉
    調解委員會調解書1份在卷可憑，及犯後坦承犯行等一切情
    狀，量處如主文所示之刑，並諭知易科罰金之折算標準。另
    查被告素行良好，前未曾因故意犯罪受有期徒刑以上刑之宣
    告，此有臺灣高等法院被告前案紀錄表1份在卷可稽，而其
    於犯後業與被害人家屬達成民事和解賠償，已如前述，其經
    此教訓後，當能知所警惕，而無再犯之虞，本院因認所宣告
    之刑，以暫不執行為適當，爰依刑法第74條第1項第1款之規
    定，併宣告緩刑2年，以啟自新，並依刑法第74條第2項第4
    款規定，命被告向公庫支付3萬元（得為民事強制執行名義
    ），以回饋社會。
據上論斷，應依刑事訴訟法第273條之1第1項、第299條第1項前
段，刑法第276條第2項、第62條前段、第41條第1項前段、第74
條第1項第1款、第2項第4款，刑法施行法第1條之1，判決如主文
。
本案經檢察官洪英丰到庭執行職務
中　　華　　民　　國　　96　　年　　5 　　月　　17　　日
                  刑事第六庭    法      官  林欣苑
以上正本證明與原本無異。
如不服本判決，應於判決送達後十日內向本院提出上訴狀 (須附
繕本 )。
告訴人或被害人對於判決如有不服具備理由請求檢察官上訴者，
其上訴期間之計算係以檢察官收受判決正本之日期為準。
中　　華　　民　　國　　96　　年　　5 　　月　　18　　日
                                書  記  官  詹國立
附錄本案論罪科刑法條全文：
中華民國刑法第276條
（過失致死罪）
因過失致人於死者，處 2 年以下有期徒刑、拘役或 2 千元以下
罰金。
從事業務之人，因業務上之過失犯前項之罪者，處 5 年以下有期
徒刑或拘役，得併科 3 千元以下罰金。
